臺灣高雄地方法院民事判決　九十一年婚字第五八一號
　　原　　　告　乙○○
　　被　　　告　甲○○
右當事人間請求離婚等事件，本院判決如左：
    主  文
原告之訴駁回。
訴訟費用由原告負擔。
准反訴原告與反訴被告離婚。
反訴被告應給付反訴原告新台幣拾萬元。
反訴原告其餘之訴駁回。
反訴訴訟費用由反訴被告負擔五分之一，餘由反訴原告負擔。
    事  實
壹、本訴方面：
甲、原告方面：
一、聲明：准原告與被告離婚
二、陳述：
（一）兩造於民國六十二年十二月間結婚，婚後育有二女趙薇秀、趙薇媗，目前均已
      成年。因原告為職業軍人，婚後兩造聚少離多，民國七十八年間，原告自軍中
      退伍後，與原告一同居住在高雄市○○區○○路四十巷十八弄一號，生活七天
      後，兩造因個性不和，乃協議分居，原告自此搬遷至台南縣仁德鄉仁愛村一四
      六號居住，至今已分居超過十年，顯已無繼續維持婚姻之必要，為此依民法第
      一千零五十二條第二項 訴請離婚。
（二）按婚姻以夫妻之共同生活為其目的，並應以誠摯相愛為基礎，本件兩造分居已
      逾十年之久被告亦承認而未有爭執，而分居之原因，實乃兩造性格之差異，原
      告係一職業軍人，經常隨部隊而移動，被告卻指稱原告拋妻棄女，置家庭不顧
      ，在外與人同居，此部份陳述，被告並未能提出具體證據以資證明，自難信其
      為真正。事實上，兩造婚姻不睦乃有其原因，民國六十二年間，原告在與被告
      訂婚前三天，無意中發現被告寫給前男友的信件，信中提及「性、愛」之字眼
      ，原告看了對被告的熱情迅速降低，被告知悉上情後，乃以死相逼原告與之成
      婚，原告迫於無奈、憐憫與同情，始與被告結婚，原告自幼家教甚嚴，年近三
      十不曾交過女友，多希望原告的妻子是純真的，但畢竟被告是污染了，原告的
      童貞獻給被告，此為原告最大的憾事，原告亦為此而有心結。
（三）原告回到台南定居是與被告協商過的，到目前為止均未變更。反觀被告在民國
      八十一年左右搬離高雄煉油廠宿舍後，到德民路、富民路等兩處所居住，均不
      告知原告，近十年的時間原告想要回家看一看也找不到回家的路，若不是法官
      大人的手諭到戶政機關去查，可能到現在被告的住所對原告而言可能還是一個
      謎。
（四）原告在與被告分居期間，從未間斷支付被告之生活費及小孩的教育費，原告於
      民國七十八年自軍中退休，領取新台幣（下同）九十九萬二千元之保險金，存
      於台灣銀行每月可領取優惠存款利息一萬四千三百八十元，原告申請提款卡交
      予被告領取，及至民國八十六年間，次女自大學畢業，被告始將提款卡返還原
      告；民國七十二年間，兩造合資購買坐落於高雄市前鎮區復興新巷七十三號三
      樓之房屋，一直是出租狀態中，而被告每月收八千元之租金，迄至民國九十年
      十月止；民國七十八年九月原告獲得軍中優惠貸款一百萬元，其中三十萬元交
      與被告，原告從七十八年十月十五日起每月付貸款金五千五百十元至九十八年
      九月止；原告與被告雙方曾協議長女就讀屏東科技大學二年教育費由被告負擔
      ，次女就讀彰化師大四年教育費由原告負擔，因此每學期給予次女五萬元。綜
      上陳述，兩造於分居期間，就夫妻互負扶養之義務，已協議至明，今反訴原告
      以反訴被告未盡夫及父之義務及責任，要求一百五十萬元之慰撫金實無理由。
三、證據：提出戶籍謄本一份、存証信函影本一份、信件影本二份，並聲請傳訊證人
    鍾廷聲、曹中奎。
乙、被告方面：
一、聲明：（一）原告之訴駁回。（二）訴訟費用由原告負擔。
二、陳述：
（一）按有前項以外之重大事由，難以維持婚姻者，夫妻之一方得請求離婚，但事由
      應由夫妻之一方負責者，僅他方得請求離婚，民法第一千零五十二條第二項定
      有明文，準於上開民法規定，以有難以維持婚姻之重大事由，訴請離婚者，必
      須係無責之一方，方得請求。本件原告既依民法第一千零五十二條第二項規定
      ，訴請離婚，對於該不能維持婚姻之重大事由係可歸責於被告之情，依法即應
      負舉證責任，原告於起訴狀僅稱兩造個性不合，未同居已達十年之久，依民法
      第一千零五十二條第二項規定，請求離婚，並未舉證證明被告對難於維持婚姻
      之事由有何過失之處，於訴訟中原告雖曾聲請傳訊證人鍾廷聲、曹中奎到庭作
      證，惟上開證人之證詞充其量僅能證明被告未與原告共同居住於台南，對於原
      告有何無故拒絕與原告同居之情，並未能證明，則原告既不能證明兩造婚姻不
      能繼續維持係肇因於被告，參酌現行民法第一千零二十五條第二項規定，原告
      以該項事由訴請離婚，即無理由。
（二）事實上，兩造分居之事實係肇因於原告感情出軌，此為原告所自認。查兩造於
      民國六十二年十二月間結婚後，同住在高雄市前鎮區，新婚期間夫妻感情甜蜜
      ，三個月後被告受胎懷孕，然而原告竟在被告懷孕三個月後感情出軌，與案外
      人林真吟發生婚外情，原告曾親口向被告承認此事，嗣後雖然原告與林女未有
      結果，但原告之行為已埋下其日後惡意遺棄反訴被告的肇因。六十三年底夫妻
      二人搬到高雄市○○區○○路四○巷十八弄一號，與被告之母劉黃柳同住，因
　　　反訴被告是職業軍人，駐地在外，所以夫妻聚少離多，但被告未曾有過怨言，
　　　仍是辛苦持家，細心照顧二個女兒，然在七十五年間，原告又與案外人蔡芬嬌
　　　發生婚外情，更荒唐的是原告為了全心全力照顧患有心臟病的蔡女，竟向被告
　　　開口要求離婚，兩造所生之二個女兒被告監護云云，被告對原告的忘恩背義雖
　　　感傷痛，然認為原告只是一時的糊塗，相信往後其會回心轉意，故未答應離婚
　　　，之後，原告就鮮少回家。七十八年九月間原告自軍中退伍，並回家與被告同
　　　住，被告以為夫妻二人終可長相廝守，不料原告在家住了七日即離去（此七日
　　　為兩造同居最久之日數），到台南縣仁德鄉仁愛村與其父母同住，至今十餘年
　　　未再與被告同居，原告對被告之生活及女兒不聞不問，不得已被告至楠梓加工
　　　區上班，維持母女生活，原告未曾想要接妻女一同到台南同住，更在九十一年
　　　一月二日發存證信函再次要求離婚。原告於八十二年間離家，先與案外人即林
　　　真吟後與案外人蔡芳嬌，因婚外情即拋妻棄女置家庭於不顧，在外與女人同居
　　　，反觀被告十年來獨力扶養兩位女兒大學畢業，甚至上研究所，被告在缺少丈
　　　夫子女在缺少父愛的家庭，被告又無特別專長，僅靠一己之勞力獨撐家計，其
　　　間之辛酸雖無功勞，亦有苦勞，以如此傳統偉大的女性竟被原告以民法第一○
　　　五二條第二項之其他重之事由，難以維持婚姻理由請求離婚，原告濫用該法條
　　　至明。
三、證據：提出信件影本一份，並聲請傳訊證人趙薇秀。
貳、反訴部分：
甲、反訴原告方面：
一、聲明：
（一）請准反訴原告與反訴被告離婚。
（二）反訴被告應給付反訴原告新台幣壹佰伍拾萬元。
二、陳述：
（一）按民法所謂夫妻之一方以惡意遺棄他方在繼續狀態中者，係指夫或妻無正當理
      由，不盡同居或扶養義務而言（二十二年上字第六三六號判例參照）。夫妻互
      負同居義務，為民法第一千零一條所明定，夫妻之一方無正當理由而與他方別
      居，固屬違背同居義務，惟同法第一千零五十二條第五款所謂以惡意遺棄他方
      ，不僅須有違背同居義務之客觀事實，並須有拒絕同居之主觀情事始為相當（
      最高法院四十年台上字第九十一號判例參照）。查兩造於六十二年十月二日間
      結婚後初住居於高雄市前鎮區，嗣於六十三底二人搬至高雄市○○區○○路四
      十巷十八弄一號與反訴原告之母劉黃柳共同居住，並均將戶籍遷至該處，足見
      兩造有於上開楠梓區之住處久居之意，則反訴被告有無違反夫妻同居義務，應
      以反訴被告是否無正當理由而離去住所地，拒絕與反訴原告同居為斷，核先說
      明。
（二）次查，反訴被告於婚後非但未體恤反訴原告照顧女兒及勤儉持家之辛勞，竟利
      用其職業軍人駐地在外之機會，違反夫妻忠貞義務，先後與訴外人林貞吟、蔡
      芳嬌發生婚外情，於七十五年間更向反訴原告提出離婚之要求，於遭反訴原告
      拒絕後，竟負氣鮮少返家，嗣於七十八年九月間反訴被告自軍中退伍後雖返家
      與反訴原告共同住居於上開楠梓住處，惟僅共同生活短短七日，即無正當理由
      搬出楠梓共同居住地，遷至台南縣仁德鄉仁愛村與其父母共同居住，迄今已十
      餘年未曾返回高雄與反訴原告共同生活，參上事證，反訴被告於客觀上顯已違
      反夫妻同居義務甚明，而參酌反訴被告於鈞院庭訊時直言，其與反訴原告訂婚
      後即心生反悔，不想與反訴原告結婚，嗣雖結婚然仍認為兩人感情始終無法交
      集，另參酌反訴被告於退伍後僅與反訴原告共同生活七日，即於七十八年間無
    　故離家並將戶籍遷往台南縣仁德鄉其父母住處，顯見，反訴被告於結婚伊始即
      因與反訴原告感情淡薄而無意與反訴原告共同生活，其主觀上有拒絕與反訴原
      告同居之意甚明，參酌上開最高法院四十年台上九十一號判例意旨，反訴被告
      所為應構成民法第一千零五十二條第一項第五款惡意遺棄他方在繼續狀態中之
      離婚事由。
（三）鈞院庭訊時雖質以，反訴原告既知反訴被告遷往台南縣仁德鄉與其父母居住，
      反訴原告應可前往該處共同生活云云，惟按夫妻同居之義務，係對等之義務，
      並非妻單方之義務，故夫自無濫用職權，任意指定住所要求妻必須無條件遵從
      前往同居之理（最高法院八十五年台上字第三五九號裁判足資參佐），本件兩
      造於六十二年結婚後，本即住居於高雄市前鎮區嗣遷往楠梓區，高雄市楠梓區
      並為兩造婚後共同戶籍地之所在，反訴被告於七十八年軍職退伍後，亦與反訴
      原告共同住於高雄市楠梓區之處所，又兩造之女兒斯時均於高雄市就學，大女
      兒就讀高雄海專，小女兒右昌國中、左營高中，反訴原告亦於高雄市楠梓加工
      區服務，是上開高雄市楠梓區住處，實係兩造家庭生活中心地，而反訴被告於
      軍中退伍後處於待業之狀態，反訴被告應可配合反訴原告工作及子女就學所需
      而於高雄市謀職，若必欲要求反訴原告必須以反訴被告之住所為住所（修法前
      ），必將造成反訴原告工作受阻，反訴原告於七十八年間已於楠梓加工區任職
      十餘年，女兒求學不便，生活步調將為之大亂，是誠難苛責反訴原告母女必須
      屈就反訴被告無正當理由之移居，而舉家遷移至台南居住，況縱若反訴原告於
      獲悉反訴被告遷往台南縣仁德鄉與其翁姑居住後，亦隨之遷往台南，惟因反訴
      被告對反訴原告無夫妻情愛，主觀上不欲與反訴原告共同生活，為逃避與反訴
      原告同居，不無再他遷之可能，如此，反訴原告母女豈不為應付反訴被告反覆
      無常之移居而疲於奔命，參酌上開最高法院八十五年台上字第三五九號裁判要
      旨，應難苛責反訴原告必須無條件遵從前往同居，是反訴原告未前往台南縣仁
      德鄉與反訴被告同居即難謂無正當理由，特此敘明。
（四）復按，惡意遺棄之事例，除夫妻之一方有支付家庭生活費用之義務，無正當理
      由不為支付，致他方不能維持生活之情形外；一方無不能同居之正當理由，拒
      絕與他方同居，致他方不能達夫妻共同生活之目的時亦屬之（最高法院四十二
      年台上字第七四九號裁判要旨參照）。反訴被告於答辯狀中雖辯稱，其雖與反
      訴原告分居十餘年，但對於反訴原告之生活費及小孩之教育費從未間斷云云，
      然反訴被告所指高雄市前鎮區復興新巷七十三號三樓之房屋，係反訴原告所購
      買借名登記予反訴被告名下並非反訴原告購買該屋，出租予他人，由反訴原告
      收租，另反訴被告於七十八年九月間由軍中申貸之優惠貸款一百萬元，其中三
      十萬元雖曾交予反訴原告，惟反訴原告初將上開款項全數儲蓄定期存款，嗣因
      反訴被告胞弟需款恐急而全數借出，其後其胞弟已將該款項逕償還予反訴被告
      ，反訴原告並未支用上開款項。退而言之，縱使反訴被告曾支付反訴原告部分
      家庭生活費用，僅優惠存款一萬四千三百八十元，且僅給付至八十六年間然
      反訴被告自七十八年軍中退伍與反訴被告同居七日後，即無正當理由搬遷至台
      南縣仁德鄉與其父母共同生活，拒絕與反訴原告同居，迄今仍繼續中，其情形
      該當民法第一千零五十二條第一項第五款已如前述，參酌上開最高法院四十二
      年台上字第七四九號裁判要旨所示，縱反訴被告曾支付部分家庭生活費予反訴
      原告，對於其應成立惡意遺棄他方在繼續中之離婚事由，仍屬無礙。
（五）末查，反訴被告於　鈞院庭訊時雖否認曾與訴外人林真吟、蔡芳嬌發生婚外情
      ，惟反訴被告於九十一年五月三十一日寄發予反訴原告之信箋中已自承：」至
      於感情出軌，那也是可以體諒的事，因為我總要找一位精神的寄託．．．」云
      云，足見反訴被告截至寄發信函時尚存在婚外情之情事，否則，其應會表明婚
      外情已成過去之意，從而，反訴被告既於婚後持續與他人發生婚外情，及反訴
      原告因工作及照顧女兒致無法前至台南縣仁德鄉與反訴被告同居，顯有正當理
      由，且係無責之一方，而按民法第一千零五十二條第二項規定有前條第一項以
      外之重大事由，難以維持婚姻者，夫妻之一方得請求離婚。是否有難以維持婚
      姻之重大事由，判斷標準為姻姻是否已生破綻而無回復之希望（最高法院八十
      七年台上字第一三○四號裁判要旨參照）。本件兩造不同居已長達十餘年，婚
      姻早已名存實亡，與婚姻係一男一女合法結合關係，以組織家庭共同生活為目
      的之宗旨相悖離，而參酌反訴被告於鈞院庭訊表明其於訂婚後，即無與反訴原
      告結婚之念頭，顯見，反訴被告於結婚之初，對反訴原告即無夫妻情愛，維繫
      婚姻誠摯相愛之基礎實已蕩然無存，且無回復之可能，而其事由皆因反訴被告
      而起，參酌上開最高法院八十七年台上字第一三○四號裁判要旨及民法第一千
      零五十二條第二項規定，反訴原告自得依上開事由，訴請離婚。
（六）反訴原告於婚係非但未曾獲得反訴被告些許憐愛，尚須承受反訴被告一再與他
      人發生婚外情之精神煎熬，又十餘年來獨力照顧教養一雙女兒，其間辛酸苦楚
      ，誠難以筆墨形容，爰依民法第一千零五十六條規定，請求一百五十萬元以資
      慰藉。
（七）原告於答辯狀中辯稱，其回到台南居住曾與被告協商，到目前為止均未變更過
      。反觀被告在八十一年左右搬離高雄煉油廠宿舍後，到德民路　富民路二處居
      住，均未告知原告，近十年之時間原告想要回家看一看也找不到回家的路，兩
      造分居十餘年係因原告不知家在那裡等語，惟查，原告於七十八年間軍職退伍
      後，雖曾與被告共同居住於高雄市○○區○○路住處，惟僅共同生活七日即不
      告而別離家出走，經被告多方打聽，方始得知原告返回台南老家居住，是原告
      指稱其搬回台南居住曾與被告協商云云，顯非事實。原告另辯稱，兩造分居十
      餘年係因原告不知被告居住何處，惟查，被告之公司住址、電話及被告母親住
      處、電話，原告均知情，其只須向被告母親查詢或打電話至被告公司，即可明
      瞭被告居住何處，竟捨此不為而稱不知家在何處，實屬荒謬，由此益見，原告
      多年來從未關心過家庭及被告，未盡為人夫、父之責。
（八）原告於答辯狀中另以，其與被告訂婚前三天，無意中發現被告與前男友之書信
      ，得知被告與其前男友有超友誼之關係，因而對被告之感情降溫，嗣因受被告
      以割腕自殺威脅，其迫於無奈才與被告結婚，原告年近三十未曾交過女友，多
      希望妻子是純真的，但畢竟被告是污染了，原告的童貞獻給被告，是原告最大
      的憾事云云，惟查，不論原告或被告於婚前均有結交異性朋友之權利，被告否
      認曾以自殺要脅與原告造就本件婚姻，而原告既選擇與被告結婚，婚後即應忠
      貞互愛，相互扶持，為建立幸福美滿之家庭而努力，惟原告於婚前雖保持童子
      之身，然婚後卻恣意與他人發生婚外情，無視原告之存在，致使被告精神遭受
      折磨，所為實無取足，而由原告對被告非處女乙事一直耿耿於懷以觀，益見，
      原告因上開緣故主觀上無欲與被告共同生活，其惡意遺棄被告之情，實甚顯明
      。
三、證據：詳如前述本訴部分被告甲○○方面所載。
乙、反訴被告乙○○方面：
一、聲明：請求駁回反訴原告之反訴。
二、陳述及證據：詳如前述本訴部分原告乙○○方面所提出者。
    理    由
壹、本訴部分：
一、按有難以維持婚姻之重大事由者，夫妻之一方得請求離婚，民法第一千零五十二
    條第二項固定有明文，但其事由應由夫妻之一方負責者，僅他方得請求離婚，同
    條項但書亦規定甚詳。查兩造為夫妻關係，有原告所提出之戶籍謄本為證，而原
    告主張兩造間存有難以維持婚姻之重大事由，無非係以兩造自民國七十八年間分
    居至今已達十年為其論據，並提出戶籍謄本一份為證。被告對兩造分居達十餘年
    一事並不否認，惟辯稱：兩造分居乃導因於原告拒絕與被告同居，惡意遺棄被告
    ，其過失在於原告，原告自不得以此為理由訴請離婚等語。
二、次按，當事人主張有利於己之事實者，就其事實有舉證之責任，民事訴訟法第二
    百七十七條前段定有明文。經查，兩造於民國六十三年間起即一同居住於高雄市
    楠梓區○○路四○巷十八弄一號，並將戶籍設於該處，嗣原告於七十八年間退伍
    後，亦至上開處所與原告同住七日後始離家，前往台南縣仁德鄉仁愛村與其父母
    共同居住，至今已與被告分居至今達十餘年之事實，為兩造所不爭執，並有戶籍
    謄本一份在卷可佐，復經原告所舉證人鍾廷聲、曹中奎到庭證述明確，故該楠梓
    區○○路住所，應係兩造先前所約定之共同住所無訛。原告雖主張其於七十八年
    離開上開住所之原因係因個性不合，經雙方協議始分居，惟此點為被告堅決否認
    ，並舉證人即兩造之女趙薇秀到庭證稱：「我父親以前休假的時候，只回來看我
    們一下，就跑回台南去打麻將，在我高中的時候，我父親跟我母親說她要消失一
    陣子，過年過節也都沒有聯絡」等語。查原告所稱與被告協議分居一節，並無積
    極證據以資證明，而由兩造之女趙薇秀之證詞，已足顯示原告在離家前即對家中
    事務不甚關心，離家之後更鮮少與被告及子女聯絡，復參諸原告於審理時自陳因
    婚前發現被告前男友情事，故在婚前即有反悔之意，後雖迫於無奈結婚，仍認為
    兩人感情始終無法交集，故兩造婚姻自始無互信、互愛之基礎等語，益徵原告於
    結婚伊始即對被告感情淡薄而無意與之為共同生活。而由原告之陳述中，亦可知
    其自始至終所不滿者僅為被告婚前的一段感情，對被告婚後之表現則未加以詬病
    ，事實上，由兩造之陳述及前述證人趙薇秀之證詞即可明瞭，因原告工作之關係
    ，多年來皆由被告獨自負起教養子女之責任，在原告離家後，十年來更係由被告
    一肩挑起重擔，獨立照顧子女長大成人並事業有成，故在整個婚姻關係中，被告
    已確實善盡其為人妻、為人母之責任，並無可資責難之處。反觀原告，既選擇與
    被告結婚，婚後即應忠貞互愛，相互扶持，為建立幸福美滿之家庭而努力，竟始
    終對被告婚前行為耿耿於懷，以致影響其對被告之情感與對子女之關心，並進而
    導致離家之結果，故造成兩造分居達十年之原因顯係可歸責於原告，故原告以民
    法一千零五十二條第二項規定請求離婚，與該條構成要件並不相當，其請求無理
    由，應予駁回。
貳、反訴部份：
一、按夫妻之一方，以惡意遺棄他方在繼續狀態中者，為判決離婚之原因，民法第一
    千零五十二條第一項第五款定有明文；又夫妻互負同居之義務，如無不能同居之
    正當理由，拒絕與他方同居，即係民法第一千零五十二條第五款所謂以惡意遺棄
    他方，最高法院二十九年上字第二五四號著有判例。夫妻互負同居義務，為民法
    第一千零一條所明定，夫妻之一方無正當理由而與他方別居，固屬違背同居義務
    ，惟同法第一千零五十二條第五款所謂以惡意遺棄他方，不僅須有違背同居義務
    之客觀事實，並須有拒絕同居之主觀情事始為相當（最高法院四十年台上字第九
    十一號判例參照）。反訴原告主張兩造為夫妻關係，原本共同住居於上開楠梓住
    處，惟反訴被告於民國七十八年退伍後，返回上開住所共同生活七日後，即離去
    前往台南縣仁德鄉仁愛村與其父母共同居住，迄今已十餘年未曾返回高雄與反訴
    原告共同生活之事實，業如前述，故反訴被告於客觀上顯已違反夫妻同居義務甚
    明；又如上所述，造成兩造分居多年之原因，乃係反訴告於結婚伊始即對反訴感
    情淡薄而無意與之為共同生活，且參諸反訴被告多年來，明知反訴原告住所，竟
    從不曾前往探視等情觀之，其主觀上有拒絕與反訴原告同居之意甚明。是被告不
    僅有違背同居義務之客觀事實，亦有拒絕同居之主觀情事，顯係惡意遺棄原告於
    繼續狀態中，原告據以訴請判決離婚，揆諸前開說明，依法並無不合，應予准許
    。至原告本於兩造有難以維持婚姻之重大事由訴請離婚部分，因上開事由即可為
    准予離婚之判決，故此部分本院不再審酌，併予敘明。
二、復按，惡意遺棄之事例，除夫妻之一方有支付家庭生活費用之義務，無正當理由
    不為支付，致他方不能維持生活之情形外；一方無不能同居之正當理由，拒絕與
    他方同居，致他方不能達夫妻共同生活之目的時亦屬之（最高法院四十二年台上
    字第七四九號裁判要旨參照）。反訴被告雖辯稱其於反訴原告分居十餘年當中，
    對於反訴原告之生活費及小孩之教育費從未間斷云云，然反訴被告既無正當理由
    拒絕履行同居義務，其情形已該當民法第一千零五十二條第一項第五款之遺棄行
    為，縱有支付部份生活費，對於其應成立惡意遺棄他方在繼續中之離婚事由，仍
    屬無礙。至於反訴被告另辯稱，兩造分居十餘年係因反訴被告不知反訴原告居住
    何處，惟由反訴被告自陳多年來均按時給付生活費與反訴原告之情形觀之，其顯
    然仍有辦法與反訴原告聯絡，對於反訴原告之住所絕對不難察知，其以此為辯，
    顯係推託之詞，不足採信。
三、按夫妻之一方，因判決離婚而受損害者，得向有過失之一方請求賠償，前項情形
    ，雖非財產上之損害，受害人亦得請求賠償相當之金額，但以受害人無過失者為
    限，民法第一０五六條第一項、第二項分別定有明文。本件兩造結褵多年，因反
    訴被告遺棄反訴原告遭本院判決離婚，已如前述，反訴原告精神所受痛苦不言可
    喻，自可依前開法條規定向被告請求精神上之損害賠償，本院斟酌實際情況，及
    兩造之身分、地位，認原告請求一百五十萬元尚嫌過高，應予核減為三十萬元，
    方屬公允，逾此部份之請求為無理由，應予駁回。
結論：本件本訴部分原告之訴為無理由，反訴部分反訴原告之訴為一部有理由、一部
無理由，依民事訴訟法第七十八條、第七十九條，判決如主文。
中　　　華　　　民　　　國　　九十一　　年　　　九　　　月　　二十六　　日
                                    臺灣高雄地方法院家事法庭
~B法　　　官　吳宏榮
右為正本係照原本作成
如對本判決上訴，須於判決送達後二十日內提出上訴狀並表明上訴理由，如於本判決
宣示後送達前提出上訴者，須於送達後十日內補提上訴理由書（需附繕本）。
中　　　華　　　民　　　國　　九十一　　年　　　九　　　月　　二十七　　日
~B法院書記官　林孝聰
